臺灣臺南地方法院刑事判決　　　　　　 94年度訴字第1402號
公　訴　人　臺灣台南地方法院檢察署檢察官
被　　　告　甲○○
上列被告因違反毒品危害防制條例案件，經檢察官提起公訴（94
年度毒偵字第2628號），本院判決如下：
    主  文
甲○○施用第一級毒品，累犯，處有期徒刑柒月；又施用第二級
毒品，累犯，處有期徒刑肆月。應執行有期徒刑拾月。
    事  實
一、甲○○曾於民國84年間因違反肅清煙毒條例案件，經本院於
    84年10月17日以84年度訴字第1034號判決判處有期徒刑3年8
    月後，因遭通緝，而於85年2月12日以本院84年度訴緝字第
    155號判決確定，嗣入監服刑假釋，再經撤銷假釋，而於93
    年4月1日縮刑期滿執行完畢。
二、甲○○復因施用毒品案件，經本院以90年度毒聲字第643 號
    裁定令入戒治處所施以強制戒治，於91年3月6日強制戒治期
    滿，由臺灣臺南地方法院檢察署檢察官以91年度戒毒偵字第
    117號為不起訴處分確定。
三、詎甲○○猶未戒除惡習，於強制戒治執行完畢釋放後5年內
    ，復分別基於施用第一級毒品海洛因及第二級毒品安非他命
    之犯意，於94年4月13日上午，在其台南市○區○○路291巷
    32弄25號之住處內，以注射方式，施用第一級毒品海洛因1
    次；另於94年4月14日下午7時59分採尿回溯96小時內之某時
    ，在不詳地點，施用第二級毒品安非他命一次。嗣於同年4
    月14日下午1時5分許，因另案經警前往其上址住處執行拘提
    時，經其同意對其採集尿液送驗，結果呈嗎啡、安非他命及
    甲基安非他命陽性反應，而查獲上情。
四、案經台南市警察局第六分局報告臺灣臺南地方法院檢察署檢
    察官偵查起訴。
    理  由
一、訊據被告甲○○固於偵查中及本院審理時皆坦承有於前揭時
    、地，施用第一級毒品海洛因之事實，惟均矢口否認有何施
    用第二級毒品安非他命之犯行，辯稱：伊只有施用海洛因云
    云。惟查：
  (一)被告於94年4月14日下午7時59分所採集之尿液，經送驗結果
    確實呈現嗎啡、安非他命及甲基安非他命之陽性反應，此有
    長榮大學於94年5月16日所出具之確認報告一份、及台南市
    警察局第六分局偵辦涉嫌毒品危害防制條例案件送驗尿液及
    年籍對照表一紙附卷可證（分見偵卷第3至4頁、第2頁）。
  (二)按安非他命經口服投與後約百分之70於24小時內自尿中排出
    ，約百分之90於96小時內自尿中排出，由於目前國內尿液中
    甲基安非他命之檢驗僅為鑑定其是否呈陽性反應，而尚未定
    其含量，且甲基安非他命成分之檢出與其投與方式、投與量
    、個人體質、採尿時間與檢測儀器之精密度等諸多因素有關
    ，因此僅憑尿液中呈安非他命陽性反應，並無法確實推算吸
    食時間距採集時間之長短，惟依上述資料推斷，最長可能不
    會超過四日，業經行政院衛生署藥物食品檢驗局於81年2月8
    日以（81）藥檢壹字第001156號函可參。是被告應係於94年
    4 月14日下午7時59分採尿回溯96小時內之某時，施用第二
    級毒品安非他命無疑，核其所辯，顯係卸責之詞，不足採之
    。
  (三)又被告前因施用毒品案件，而有事實欄二所示之強制戒治之
    紀錄，有臺灣高等法院被告前案紀錄表及臺灣臺南地方法院
    檢察署刑案資料查註紀錄表各一份附卷可稽，互核相符，事
    證明確。故被告於強制戒治執行完畢釋放後，5年內再犯本
    件施用第一級毒品海洛因及第二級毒品安非他命之犯行，足
    堪認定。
二、按海洛因及安非他命業經分別列入毒品危害防制條例第2條
    第2項第1款、第2款所規定之第一級毒品及第二級毒品，禁
    止非法持有、施打及吸用，毒品危害防制條例第2條第2項第
    1款、第2款分別定有明文。被告非法施用海洛因及安非他命
    ，核其所為，分別係犯毒品危害防制條例第10條第1項、第2
    項之施用第一級毒品及施用第二級毒品罪；其持有第一級毒
    品海洛因、第二級毒品安非他命之低度行為，各為進而施用
    之高度行為所吸收，均不另論罪。被告所犯二罪，即施用第
    一級毒品罪及施用第二級毒品罪，犯意各別，構成要件不同
    ，應分論併罰。被告有如事實欄一所示之犯罪科刑及執行紀
    錄，於93年4月1日執行完畢，此有臺灣高等法院被告前案紀
    錄表及臺南地方法院檢察署刑案資料查註紀錄表各一份在卷
    可按，其於5年內再犯本件有期徒刑以上之本罪，為累犯，
    應依刑法第47條之規定，加重其刑。爰審酌被告施用毒品之
    犯行，在性質上乃屬對自我身心健康之自戕行為，尚未嚴重
    破壞社會秩序、侵害他人權益，然其前因施用毒品經送強制
    戒治後，猶不思戒絕革除惡習，再為本件犯罪，顯未因前所
    受之強制戒治而記取教訓，及被告僅坦承部分犯行，態度未
    盡良好，並其犯罪之動機、目的、手段等一切情狀，各量處
    如主文所示之刑，並定其應執行刑，以資懲儆。
據上論斷，應依刑事訴訟法第299條第1項前段，毒品危害防制條
例第10條第1項、第2項，刑法第11條前段、第47條、第51條第5
款，判決如主文。
本案經檢察官乙○○到庭執行職務。
中　　華　　民　　國　　94　　年　　12　　月　　21　　日
      　　　　　　刑事第八庭  審判長法  官　蘇義洲
                                    法  官  徐文瑞
                                    法  官  洪士傑
以上正本證明與原本無異。
如不服本判決，應於判決送達後十日內，向本院提出上訴狀。
      　　　　　　　　　　　　　　　書記官　張宜柔
中　　華　　民　　國　　94　　年　　12　　月　　21　　日
附錄法條：
毒品危害防制條例第10條
施用第一級毒品者，處六月以上五年以下有期徒刑。
施用第二級毒品者，應三年以下有期徒刑。
